【裁判字號】    95,訴,1713
【裁判日期】    951228
【裁判案由】    毒品危害防制條例
【裁判全文】
臺灣桃園地方法院刑事判決              95年度訴字第1713號
    公  訴  人  台灣桃園地方法院檢察署檢察官
    被      告  甲○○
                        （另案在臺灣雲林監獄執行中）
上列被告因違反毒品危害防制條例案件，經檢察官提起公訴（95
年度毒偵字第3106號），被告於準備程序中就被訴事實為有罪之
陳述，經本院合議庭裁定由受命法官獨任進行簡式審判程序，本
院判決如下：
    主  文
甲○○連續施用第一級毒品，累犯，處有期徒刑壹年。扣案之注
射針筒支，沒收。
    事  實
一、甲○○曾因竊盜案件，經本院以91年度易字第1367號判處有
    期徒刑6 月確定，復因施用毒品案件，經本院以91年度訴字
    第1171號判處連續施用第一級毒品，有期徒刑9 月，施用第
    二級毒品，有期徒刑8 月，應執行有期徒刑1 年3 月確定後
    ，兩案接續執行，於民國93年8 月2 日因假釋交付保護管束
    ，嗣因撤銷假釋，執行殘刑3 月15日，甫於94年6 月19日執
    行完畢出監。另因其施用毒品案件，經本院以91年度毒聲字
    第792 號裁定送觀察、勒戒，因認有繼續施用毒品之傾向，
    再經本院以91年度毒聲字第1916號裁定令入戒治處所施以強
    制戒治，於91年12月13日因停止戒治而出所，所餘戒治期間
    付保護管束，於92年6 月30日保護管束期滿執行完畢。詎仍
    不知悔改，於前次強制戒治執行完畢5 年內，復基於施用第
    一級毒品海洛因之概括犯意，自95年4 月初某日起至同年5
    月30日晚上9 時30分許為警採集尿液時回溯前26小時內之某
    時止，連續在其桃園縣中壢市○○里○ 鄰○○街6 號住處等
    處，以針筒注射之方式連續施用第一級毒品海洛因多次。嗣
    為警於95年5 月30日下午5 時40分許，在上揭處所查獲，並
    扣得甲○○所有供施用海洛因所用之注射針筒3 支。
二、案經桃園縣政府警察局中壢分局報請臺灣桃園地方法院檢察
    署檢察官偵查起訴。
    理  由
一、按刑事訴訟法第273 條之1 規定除被告所犯為死刑、無期徒
    刑、最輕本刑為三年以上有期徒刑之罪、或高等法院管轄第
    一審案件者外，於審判期日前之程序進行中，被告先就被訴
    事實為有罪之陳述時，審判長得告知被告簡式審判程序之旨
    ，並聽取當事人、代理人、辯護人及輔佐人之意見後，裁定
    進行簡式審判程序。經查，本件被告蔣耀武被訴違反毒品危
    害防制條例乙案，非前開不得進行簡式審判程序之案件，經
    被告於本院行準備程序時就訴事實為有罪之陳述，且經法官
    告知被告簡式審判程序之旨，聽取被告及檢察官之意見後，
    爰依右開刑事訴訟法第273 條之1 之規定，裁定改依簡式審
    判程序審判之，合先敘明。
二、上揭犯罪事實，業據被告於本院行準備程序時坦承不諱（參
    見本院95年12月14日準備程序筆錄），且被告為警查獲時所
    採尿液經送檢驗結果，鴉片類呈陽性反應，有臺灣檢驗科技
    股份有限公司濫用藥物尿液檢驗報告、桃園縣政府警察局中
    壢分局被採尿人姓名編號對照表、檢體監管紀錄表各１份在
    卷可稽。此外，並有注射針筒3 支扣案可佐，足徵其前開施
    用毒品自白，與事實相符合，堪予採信。按施用毒品案件而
    曾觀察、勒戒或強制戒治執行完畢釋放後，5 年以內再犯毒
    品危害防制條例第10條之施用毒品罪行者，即應依法追訴進
    入刑事訴訟程序審理，此觀毒品危害防制條例第23條第2 項
    規定甚明。經查被告前有如事實欄所述之施用毒品犯行，有
    臺灣高等法院被告前案紀錄表在卷可憑，是被告係於曾受強
    制戒治執行完畢釋放後，5 年內再犯毒品危害防制條例第10
    條之罪，自應依法論科。綜上所述，本件事證明確，被告犯
    行洵堪認定。
三、按94年2 月2 日修正公布，95年7 月1 日施行之刑法第2條
    第1 項：「行為後法律有變更者，適用行為時之法律。但行
    為後之法律有利於行為人者，適用最有利於行為人之法律。
    」之規定，係規範行為後法律變更所生新舊法律比較適用之
    準據法，於新法施行後，應適用新法第2 條第1 項之規定，
    為「從舊從輕」之比較（最高法院95年第8 次刑事庭會議決
    議意旨參照）。被告行為後刑法業已刪除連續犯之規定，此
    刪除雖非犯罪構成要件之變更，但顯已影響行為人刑罰之法
    律效果，自屬法律有變更，而本件被告於刑法修正前所犯之
    數次施用第1 級毒品罪，依修正後刑法應各別多次論斷之結
    果（即數罪併罰），其刑度顯較修正前應依刑法第56條之規
    定一連續施用毒品罪為重，依修正後刑法第2 條第1 項規定
    ，比較修正前後刑法結果，應適用較有利於被告之行為時法
    律即修正前刑法第56條規定，論以連續施用毒品罪。
四、按海洛因係毒品危害防制條例第2 條第2 項第1 款所規範之
    第一級毒品，被告予以施用，所為係犯同條例第10條第1 項
    之施用第一級毒品罪。其施用第一級毒品海洛因前後持有第
    一級毒品之低度行為，為施用之高度行為所吸收，不另論罪
    。被告先後多次施用第一級毒品海洛因之行為，時間緊接、
    犯罪構成要件相同，顯係基於概括犯意為之，應依刑法第56
    條連續犯之規定以一罪論。末查被告有事實欄所載之犯罪科
    刑及執行情形，此有臺灣高等法院被告前案紀錄表存卷可按
    ，其受有期徒刑之執行完畢後5 年以內再犯本件有期徒刑以
    上之罪，係屬累犯，應依法加重其刑。爰審酌被告前有毒品
    前科，竟仍不知改悔，陷於毒癮而難以自拔，危害國民健康
    ，及其犯罪之動機、手段、於本件犯罪後尚能坦承犯行，態
    度良好，及前因連續施用第一級毒品海洛因，經法院判處9
    月等一切情狀，量處如主文所示之刑。
五、扣案之注射針筒3 支，為被告供施用海洛因所用之物，且屬
    被告所有，已據其供明在卷，爰依刑法第38條第1 項第2 款
    規定宣告沒收。
據上論斷，應依刑事訴訟法第273 條之1 、第299 條第1 項前段
，毒品危害防制條例第10條第1 項，修正後刑法第2 條第1 項前
段、第11條前段，修正前刑法第56條，刑法第47條、第38條第1
項第2 款，判決如主文。
本案經檢察官丁俊成到庭執行職務。
中    華    民    國    95    年    12    月    28    日
                  刑事第六庭      法  官  林哲賢
以上正本證明與原本無異。
如不服本判決，應於判決送達後10日內向本院提出上訴狀（應附
繕本），上訴於臺灣高等法院。
                                  書記官  王泰元
中    華    民    國    96    年    1     月    2     日
附錄本件判決論罪科刑法條全文：
毒品危害防制條例第10條
施用第一級毒品者，處六月以上五年以下有期徒刑。
施用第二級毒品者，處三年以下有期徒刑。


司法院資訊處製作；財團法人民間司法改革基金會備份。
